# 限制性股票分红之后净资产收益率的计算

提问人：草莓安 DP2 时间：2021-04-09 21:59:50
请教陈版主：
根据《企业会计准则解释第 7 号》，企业发行了限制性股票之后，进行了分红，等待期内计算基本每股收益时，分子应扣除当期分配给预计未来可解锁限制性股票持有者的现金股利；分母不应包含限制性股票的股数。
那么，在计算净资产收益率的时候，归属于公司普通股股东的净利润是否需要扣除该部分“分配给预计未来可解锁限制性股票持有者的现金股利”，理由是什么？

回答人：chenyiwei
净资产收益率的计算没有特殊规定，就是根据相关的会计处理规定（包括《企业会计准则解释第 7 号》第五条），确定报告期初净资产和报告期内影响净资产的增减变动情况，按照《公开发行证券的公司信息披露编报规则第 9 号–净资产收益率和每股收益的计算及披露（ 2010 年修订）》的规定进行加权计算，分子就是一般的净利润，不需要有特殊的扣除项目。